th: ประเภทการแปลงขากางเกง: ไม่มี; พับขาพร้อมแถบติด; ถอดซิปเป็นกางเกงขาสั้น; ถอดซิปเป็นกางเกงสามส่วน; อื่นๆ
pt-PT: Tipo de conversão de perna de calça: Nenhum; Enrolável com presilha; Fecho de conversão para calções; Fecho de conversão para três quartos; Outro
lt-LT: Kelnių klešnių transformavimo tipas: Nėra; Atraitomos su kilpele; Nusegamos (iki šortų); Nusegamos iki trijų ketvirčių ilgio; Kita
fr: Modularité des jambes de pantalon: Aucun; Enroulable avec patte; Convertible en short zippé; Convertible en pantacourt zippé; Autre
cs: Typ konverze nohavic: Žádný; Ohrnovací s poutkem; Odepínací na kraťasy; Odepínací na 3/4 délku; Jiné
hr-HR: Vrsta konverzije nogavica: Nema; Podvrtanje s trakom; Skraćivanje u kratke hlače; Skraćivanje na tri četvrtine duljine; Ostalo
ro-RO: Tip de conversie a cracului pantalonului: Fără; Suflecate cu clamă; Pantaloni scurți prin detașare cu fermoar; Pantaloni trei sferturi prin detașare cu fermoar; Altele
nl: Broekspijp conversietype: Geen; Oprolbaar met lus; Afritsbaar tot korte broek; Afritsbaar tot driekwart broek; Overig
ja: パンツレッグコンバージョンタイプ: なし; タブ付きロールアップ; ジップオフ (ショートパンツ); ジップオフ (7分丈); その他
sk-SK: Konverzný typ nohavice: Žiadne; Vyhŕňacie s pútkom; Odopínateľné na šortky; Odopínateľné na trojštvrťovú dĺžku; Iné
vi: Kiểu chuyển đổi ống quần: Không có; Xắn lên cài khuy; Tháo khóa kéo thành quần đùi; Tháo khóa kéo thành quần lửng; Khác
hu: Nadrágszár-konverzió típusa: Nincs; Felhajtható pántos; Rövidnadrággá lecipzározható; Háromnegyedesre lecipzározható; Egyéb
de: Umwandlungsart der Hosenbeine: Keine; Aufrollbar mit Lasche; Zur Shorts abtrennbar; Auf Dreiviertellänge abtrennbar; Sonstige
es: Tipo de conversión de pernera de pantalón: Ninguno; Enrollable con lengüeta; Convertible a pantalones cortos con cremallera; Convertible a tres cuartos con cremallera; Otro
el: Τύπος μετατροπής παντελονιού: Κανένα; Ρολάρισμα με θηλιά; Μετατροπή σε σορτς με φερμουάρ; Μετατροπή σε 3/4 με φερμουάρ; Άλλο
pt-BR: Tipo de conversão da perna da calça: Nenhum; Dobrável com aba; Conversível para shorts; Conversível para calça 3/4; Outro
bg-BG: Тип преобразуване на крачолите на панталона: Без; Навиване с лента; Свалящи се до къси панталони; Свалящи се до три-четвърти дължина; Друго
zh-TW: 褲管轉換類型: 無; 可捲起固定; 拆卸成短褲; 拆卸成七分褲; 其他
en: Pant leg conversion type: None; Roll-up with tab; Zip-off to shorts; Zip-off to three-quarter length; Other
da: Type omdannelse af bukseben: Ingen; Oprulning med strop; Zip-off til shorts; Zip-off til 3/4-længde; Anden
ko: 바지 다리 전환 유형: 없음; 탭이 있는 롤업; 지퍼 오프 반바지; 지퍼 오프 7부 길이; 기타
it: Tipo di conversione della gamba dei pantaloni: Nessuno; Arrotolabile con linguetta; Convertibile in pantaloncini con zip; Convertibile a tre quarti con zip; Altro
sv: Typ av benkonvertering för byxor: Ingen; Upprullbara med slejf; Avtagbara till shorts; Avtagbara till trekvartslängd; Övrigt
pl: Typ konwersji nogawek spodni: Brak; Podwijane z zapięciem; Odpinane (do szortów); Odpinane (do długości 3/4); Inne
fi: Housujen lahkeiden muunnostyyppi: Ei mitään; Ylös rullattava tampeilla; Vetoketjulla lyhennettävissä shortseiksi; Vetoketjulla lyhennettävissä 3/4-pituisiksi; Muu
nb: Konverteringstype for bukseben: Ingen; Oppbrettbar med hempe; Zip-off til shorts; Zip-off til trekvart lengde; Annet
tr: Pantolon paça dönüşüm tipi: Yok; Şeritle katlanabilir; Fermuarlı kısa şorta dönüştürülebilir; Fermuarlı üç çeyrek boya dönüştürülebilir; Diğer
zh-CN: 裤腿转换类型: 无; 卷起带扣; 拆卸成短裤; 拆卸成七分裤; 其他
sl-SI: Vrsta predelave hlačnic: Brez; Zavihane hlačnice s trakom; Odstranljive hlačnice na zadrgo (za kratke hlače); Odstranljive hlačnice na zadrgo (za tričetrtinsko dolžino); Drugo
ru: Тип трансформации штанин: Нет; Подворачивающиеся с фиксатором; Отстегиваются до шорт; Отстегиваются до длины 3/4; Другое